【裁判字號】    95,上訴,806
【裁判日期】    950523
【裁判案由】    偽造有價證券等
【裁判全文】
臺灣高等法院刑事判決
上  訴  人  臺灣士林地方法院檢察署檢察官
被      告  乙○○
選任辯護人  魯寶文  律師
上列上訴人因被告偽造文書等案件，不服臺灣士林地方法院93年
度訴字第490號，中華民國94年12月28日第一審判決（起訴案號
：臺灣士林地方法院檢察署93年度調偵字第242號），提起上訴
，本院判決如下：
    主  文
上訴駁回。
    理  由
一、公訴意旨以：乙○○與友人甲○○（業經臺灣士林地方法院
    93年訴字第249號判決有期徒刑二年，緩刑五年確定）雖然
    經濟情況不佳，亦無償債能力，竟共同意圖為自己不法所有
    ，由甲○○於民國（下同）89年4月11日上午10時30分許，
    前往丙○○位於臺北市大同區○○○路○段144巷11弄3號4樓
    住處訛稱：小叔范光海簽發支票向乙○○之友調現新臺幣（
    下同）200萬元後，因故屆期無法付款，急需現金，擬向丙○○商借200萬元應急，並願於1個月內償還云云，且開具合
    作金庫古亭支庫、帳號為633338號、發票日為89年5月9日、
    面額200萬元、票號0000000號支票乙紙（如附表一編號1所
    示，下稱系爭支票）供作日後清償之用，嗣乙○○亦抵達上
    址，表明甲○○所言非虛，且於系爭支票背面背書、另行開
    具200萬元本票乙紙（如附表一編號2所示）、並提出21張其
    夫呂得隆為所有權人之土地所有權狀（土地地號詳如附表二
    所示）為甲○○擔保，再委請適巧前往上址拜訪丙○○之徐
    孝忠於本票上簽名擔任見證人，丙○○因而不疑有詐，陷於
    錯誤，開具臺北市第一信用合作社、帳號000000-0、票號AO
    0000000號、面額200萬元支票（如附表一編號3所示）予乙○○及甲○○。嗣系爭支票屆期未獲兌現，甲○○乃於89年
    5月9日向丙○○請求延展清償日期，並簽發合作金庫古亭支
    庫前開帳戶、發票日為89年6月7日、面額各為50萬元、票號
    為0000000～0000000號之支票4紙（如附表一編號4～7所示
    ）換回系爭支票，另提出其與乙○○共謀、推由甲○○於當
    日在不詳地點偽簽其夫范光男署名、偽刻范光男印鑑並蓋印
    、發票人為甲○○、范光男、乙○○、發票日為89年5月9日
    、到期日為89年6月7日、面額200萬元之本票（如附表一編
    號8所示）以資保證，詎前開支票屆期仍未兌現，丙○○查
    覺有異，表示將提出告訴，甲○○、乙○○見狀乃於89年6
    月間一同前往上址住處清償部分借款40萬元，所餘160萬元
    欠款則以前開帳戶、發票日為89年7月5日、票號為0000000
    號之同額支票延期清償，其後屢經延期換票均未獲兌現，乙○○、甲○○雖明知范光海所有位於臺北縣板橋市○○路○
    段32之4號1樓之不動產業於88年12月21日出售予羅道正，羅
    道正於89年1月29日付清價款後，嗣於89年4月26日轉售予姜
    仲祥，甲○○猶持買賣契約書、土地房屋買賣契約書、建物
    登記謄本、土地登記謄本訛稱即將取得前開不動產買賣價款
    ，將可償還前開債務云云，再次向丙○○換票，且再次與乙○○共謀推由甲○○於不詳時地在票號BW0000000、0000000
    、0000000號支票（如附表一編號9～11所示）背面偽簽范光
    男、范光海署名以示背書後交予丙○○，惟此3紙最後1次換
    票之支票仍於89年10月16日遭退票，而乙○○所提出之土地
    所有權狀實為舊有之權狀，土地上均已蓋大樓，毫無價值，
    丙○○始知受騙。因認乙○○涉犯刑法第339條第1項、第21
    6條、第210條、第201條之詐欺、行使偽造文書及偽造有價
    證券之罪嫌云云。
二、按犯罪事實應依證據認定之，無證據不得認定犯罪事實，又
    不能證明被告犯罪者，應諭知無罪判決，刑事訴訟法第154
    條、第301條第1項分別定有明文。次按告訴人之告訴，係使
    被告受刑事追訴為目的，故其陳述是否與事實相符，自應調
    查其他證據，以資審認；又犯罪事實之認定，應憑證據，如
    未能發現相當證據，或證據不足以證明，自不能以推測或擬
    制之方法，以為裁判基礎（參看最高法院52年度台上字第13
    00號、40年度台上字第86號判例）。另刑法第339條詐欺罪
    之成立，以意圖為自己或第三人不法所有，而施用詐術，使
    人將本人或第三人之物交付，或因而使自己或第三人得財產
    上之不法利益為要件。所謂施用詐術，必須被詐人因其詐術
    而陷於錯誤，若其所用方法，不能認為詐術，亦不致使人陷
    於錯誤，即不構成該罪（參看最高法院46年台上字第260號
    判例）。而是否有意圖為自己或第三人不法所有，施用詐術
    之行為，須依證據認定之，不能僅以交付財物或得到財產上
    利益及事後債務不履行之事實，遽推定行為人施用詐術。
三、查公訴人認被告乙○○涉上開犯行，無非係以證人丙○○、
    甲○○、范光海、范光男、羅道正、徐孝忠之證詞、如附表
    一編號2～11之票據影本、退票理由單、臺北市第一信用合
    作社90年9月11日北市一信社字第944號函、90年12月31日北
    市一信社字第1496號函、被告質押呂得隆土地所有權狀之字
    據、不動產買賣契約書、土地房屋買賣契約書、建物登記謄
    本、匯款單等為據。訊據被告乙○○，固坦承於89年4月11
    日上午甲○○至告訴人丙○○住處向告訴人借款，伊於下午
    亦前往上址，並在甲○○簽發如附表一編號1之支票上背書
    ，及簽發如附表一編號2之本票，並提出伊亡夫呂得隆所有
    位於臺北縣五股洲子段御史坑小段第190地號等21筆土地之
    所有權狀原本予丙○○資為債權擔保，告訴人丙○○遂簽發
    如附表一編號3面額200萬元之支票予甲○○，借款200 萬元
    ；後伊陸續在甲○○給予丙○○之如附表一編號4～7之支票
    上背書，並簽發如附表一編號8之本票予丙○○，又在甲○○給付予丙○○之如附表一編號9～11之支票上背書，另於
    89年6月間清償丙○○60萬元等情不諱，惟堅決否認上開犯
    行，辯稱：向告訴人丙○○借款者係甲○○，伊因甲○○哀
    求才幫甲○○擔保，並未拿到任何告訴人丙○○之借款，又
    甲○○簽發予丙○○之票據未兌現，及甲○○嗣向丙○○換
    票之事，伊均不知情，伊都是接獲甲○○要伊至丙○○家之
    電話後，前往丙○○家，並在甲○○提出之票據簽名，並不
    知甲○○給丙○○之票據有用范光海、范光男之名義簽發及
    背書之情事，亦不知甲○○未得范光海、范光男授權，即冒
    以范光海、范光男名義簽發票據或背書。又伊並未向丙○○
    稱范光海之房子快取得價金，即可返還欠款，至甲○○有無
    向丙○○如此說，伊不清楚。至會還給丙○○40萬元，係因
    丙○○指伊為擔保人應負責，故籌錢還丙○○等語。
四、查甲○○於89年4月11日上午至告訴人上址住處，向告訴人
    商借200萬元，告訴人原不欲借款，迄至該日下午2時許，被
    告前來，表示願提供其亡夫呂得隆所有如附表二所示之21筆
    土地所有權狀原本當擔保，並願簽發如附表一編號2所示之
    本票，及於甲○○簽發如附表一編號1所示支票上背書後，
    告訴人方簽發如附表一編號3所示之支票予甲○○，被告及
    甲○○即於同日在該支票背面背書領取該票票面金額200萬
    元，嗣甲○○簽發予告訴人如附表一編號1所示之支票退票
    ，甲○○遂於89年5月9日簽發如附表一編號4～7之支票予告
    訴人，被告並於其上簽名背書，同日甲○○並提出如附表一
    編號8所示面額200萬元，由被告、甲○○、范光男共同簽發
    本票予告訴人擔保，後被告於89年6月份先清償告訴人40 萬
    元，餘款160萬元由甲○○再簽發支票予告訴人收執，該等
    支票到期復未兌現，甲○○再向告訴人換票，最後交付甲○○所簽發，由被告、范光海、范光男背書如附表一編號9～
    11所示之支票3張予告訴人，惟范光海、范光男並未簽發或
    於上開票據上背書，亦未授權甲○○等人使用其名義等情，
    除據被告自承外，並據證人即告訴人丙○○於警詢、原審審
    理時、證人范光海、范光男分別於警詢中證述綦詳（檢察官
    、被告均同意引丙○○、范光海、范光男於警詢所言為證據
    ），另證人甲○○於警詢亦陳稱：如附表一編號8～11所示
    票據之范光海、范光男簽名均係我偽簽的，蓋章也是我私下
    偷刻印章蓋上去的，並不是他們2人親自簽名蓋章，他們2人
    均不知此事，亦不知向丙○○借錢之事等語（參4294號偵卷
    頁4反面，檢察官、被告均同意引為證據），且有如附表一
    編號2～10所示之支票影本（卷宗位置請參附表一備註欄）
    、保證責任臺北市第一信用合作社90年9月11日北市一信社
    字第944號函及檢送之如附表一編號3支票正反面影本（參42
    94號偵卷頁98）、被告委蔡燕玉出具同意提供呂得隆所有如
    附表二所述21筆土地予丙○○擔保之字據（見521號偵卷第
    137頁）、土地所有權狀影本、土地異動索引在卷可參。
五、本件應審酌者乃被告於本件借款案中究擔任何角色（係借款
    人或擔保人）？若為借款人，被告於借款之初，是否有不還
    款之詐欺犯意？若為擔保人，則甲○○於借款之初，係否即
    不擬還款，若是，被告是否知之，且無提供擔保之意思，僅
    係虛意使丙○○誤以為被告欲提供擔保，另被告就前述甲○○偽造范光男名義簽發如附表一編號8所示本票及偽以范光
    海、范光男名義於如附表一編號9～11之支票上背書以偽造
    私文書之犯行，是否有犯意之聯絡及行為之分擔？經查：
  (一)證人甲○○經原審傳喚均未到庭，且查其自94年11月11日出
    境後即未再入境（有原審自法務部入出境查詢網站下載之查
    詢資料在卷可參），因其於本案警詢、偵查中及於被訴偽造
    有價證券之臺灣士林地方法院93年度訴字第249號案件審理
    中均到案陳述，且檢察官、被告均同意甲○○警詢所言引為
    證據，是認無再傳喚之必要，先予陳明。就本件貸款之借款
    人究為何人，甲○○於警詢陳稱：係被告要伊以范光海簽發
    之200萬元支票將到期，且持票人在國外，無法展延提示為
    由，謊騙告訴人丙○○借200萬元，向丙○○所貸之款項均
    遭被告取走花用云云。被告則稱：係甲○○借款，伊僅為擔
    保人等語。經查89年4月11日上午10時30分許甲○○即隻身
    前往告訴人丙○○住處，向告訴人借款200萬元，惟告訴人
    遲遲不欲借款，迄至該日下午2時許，被告前來表示願簽發
    200 萬元之本票及提供前述土地所有權狀為擔保，告訴人方
    允借款200萬元，後甲○○簽發予告訴人之支票或交付告訴
    人換票之支票發票日屆至時，甲○○又拿另簽發之支票隻身
    前往告訴人住處換票，並偽以其小叔范光海（即甲○○之夫
    范光男之弟）名義簽發200萬元之本票予告訴人供擔保，並
    於換予告訴人如附表一編號9～11之支票後分別偽造范光男
    、范光海署押予告訴人等情，已如前述，倘本筆借款之借款
    人為被告，何以於89年4月11日上午甲○○至告訴人處商談
    借款事宜時，被告未一起前往？另依甲○○簽發予告訴人之
    支票發票日屆至時，即另行簽發支票隻身至告訴人住處換票
    ，且冒用其小叔范光海名義簽發本票，冒用其夫范光男、其
    小叔范光海名義於支票背面背書，在在顯示向告訴人貸款之
    借款人為甲○○，否則甲○○不會於簽發之支票屆發票日時
    ，未偕被告即另行簽發票據隻身前往告訴人處換票，並冒用
    范光海、范光男名義簽發本票或背書，讓其至親之范光海、
    范光男陷於背負200萬元債務之危險，是本件貸款之債務人
    應為甲○○，被告僅居於擔保人之地位，堪可認定。
  (二)次查被告提供予告訴人為擔保之如附表二所示之21筆土地為
    其亡夫呂得隆所有，被告並取得繼承權等情，有部分所有權
    狀影本及不動產異動索引表在卷可參，堪認被告就前述土地
    確有處分權無訛，是被告向告訴人聲稱願提供該21筆土地為
    擔保，所言非虛，故被告向告訴人為上開各言，並無施用詐
    術，應可認定。又被告於89年4月11日下午提供如附表二所
    示21筆土地所有權狀原本予丙○○供擔保，被告離去後再於
    是日晚上，持委託蔡燕玉書立同意提供呂得隆所有如前述21
    筆土地予丙○○擔保之字據至丙○○住處交丙○○收執等情
    ，業據證人丙○○於原審結證在卷，由此益堪認被告確有提
    供上述土地予丙○○擔保之意，否則被告何以會於離開丙○○住處後，再書立上開字據交被告收執？
  (三)另甲○○於簽發予告訴人資為還款之如附表一編號1之支票
    屆發票日，即另行簽發支票向告訴人換票，所換之支票屆發
    票日，甲○○再簽發支票向告訴人換票時，因告訴人發現甲○○所換之支票被告並未背書，而陸續要求被告前來背書，
    被告接獲要求後，即前往告訴人住處於甲○○簽發作為換票
    之支票背面背書等情，業據證人丙○○於原審證述在卷，堪
    信被告於甲○○向丙○○換票時，屢次應甲○○或丙○○之
    請，前往丙○○住處於甲○○所換之支票上背書，倘被告於
    89年4月11日為甲○○貸款擔保時，無擔保之真意，被告何
    以會屢次應甲○○或丙○○之請，即前往丙○○住處為甲○○欲換予丙○○之支票背書，是被告應確有幫甲○○債務擔
    保之意，亦可認定。
  (四)再查甲○○於89年4月11日向告訴人借款200萬元，言明89年
    5月9日還款，屆期未還款，屢經丙○○催討，被告於89年6
    月時籌款40萬元予甲○○以償還丙○○等情，除據被告自承
    外，核與證人丙○○於偵查中稱：200萬元欠款，先還40萬
    元，該40萬元是甲○○、被告一起到我家拿給我，我看到被
    告拿給甲○○，甲○○拿給我，餘款甲○○再開3張支票給
    我等語相符（參見第521號偵卷第135頁反面）。被告於89年
    4月11日為擔保後約2個月，即出資40萬元償還丙○○，由此
    亦堪認被告於為甲○○債務擔保之際，確有擔保之意，並無
    詐欺丙○○之意圖至明。
  (五)復查甲○○於89年6月償還丙○○40萬元，餘款160萬元開立
    支票交丙○○收執後，於支票屆發票日，再向丙○○換票，
    並持范光海出售其所有門牌號碼台北縣板橋市○○路○段32
    之4號7層之房屋（建號：01968）及坐落之土地之買賣契約
    、土地及建物謄本等資料，向丙○○稱范光海將取得買賣價
    金，待取得價金後即可還款，再要求丙○○換票等情，業據
    證人丙○○證述在卷。惟查原范光海所有之前開房地，范光
    海已於88年12月16日出售予被告乙○○，范光海再於88年12
    月21日出具委託書，及交付印鑑章、有關資料委請甲○○處
    理上開房地買賣事宜，嗣羅道正經由被告介紹，與持有范光
    海委託書之甲○○洽商承買上開房地事宜，並於88年12月21
    日購買上述房地，羅道正於89年1月29日付清價金後，再於
    89年4月14日經由被告轉售予姜仲祥，並於89年5月29日登記
    為姜仲祥所有等情，業據證人羅道正於檢察官偵查時結證證
    述在卷，並有不動產買賣契約書、土地房屋買賣契約書、建
    物登記謄本、土地登記謄本、委託書、匯款單等在卷可考（
    參見第4294號偵卷第41、45、52、56頁，第41號偵卷第43、
    45頁），堪認范光海前開房地於88年12月間即出售予羅道正
    ，羅道正並已付清價金，是甲○○於89年6月後某日持前述
    文件向丙○○訛稱上開各語，當為詐騙丙○○。然依檢察官
    起訴之事實，及證人丙○○於原審之證詞，足認為上開行為
    者為甲○○，被告並未為之，於甲○○向丙○○詐以上開各
    語時，被告亦未在場，是上開行為自與被告無涉，難以甲○○所為之前述行為，遽認被告有詐欺之意圖之犯行，亦無證
    據足認被告就此與甲○○有何犯意聯絡及行為分擔，而科其
    以共犯之責。
  (六)又據證人丙○○於原審結證證稱：如附表一編號8～11所示
    之票據，均係甲○○單獨拿至伊住處，甲○○拿來時范光海
    、范光男已簽名、蓋章在其上，伊發現前述票據被告並未簽
    名，即由伊或甲○○致電被告至伊住處，被告即於該日或過
    幾天至伊住處簽名，又伊所取得所有被告簽名簽發或背書之
    票據，均係被告在伊住處簽名等語，查丙○○為告訴人，於
    原審審理時所陳亦無原諒被告之意，其當無迴護被告之理，
    依其上開陳述堪認被告於如附表一編號8～11所示之票據簽
    名背書時，甲○○已偽造范光海、范光男之署押、印文於其
    上，是甲○○於警詢陳稱：偽簽范光海、范光男署押及盜刻
    其等印章蓋於前述票據上之事，被告均知情，且均在場云云
    ，即難認與事實相符。查范光男、范光海為甲○○之夫及小
    叔，被告未與其2人接觸，自不知范光海、范光男是否有授
    權甲○○簽發票據，再於甲○○持偽造范光海名義發票之本
    票及偽造范光海、范光男署押背書之支票予丙○○時，被告
    並未陪同前往，是丙○○發現被告未簽名，才電被告前來簽
    名，故甲○○偽簽范光海、范光男名義時，被告並未在場至
    明。從而尚難認被告與甲○○共為偽造范光海名義簽發本票
    ，及偽造范光海、范光男名義於支票後背書之犯行，堪可認
    定。
六、綜據上述，並無證據證明被告於89年4月11日為甲○○擔保
    向告訴人丙○○借款時，有意圖為自己或他人不法所有，及
    有施用詐術之行為，亦無證據證明被告有偽造范光海署押，
    盜刻印章偽造如附表一編號8之本票，及偽造范光海、范光
    男署押及印文於如附表一編號9～11之支票背書之犯行，此
    外，復查無其他積極證據足資證明被告涉犯公訴人所指之犯
    行，自屬不能證明被告犯罪，原審對被告為無罪之判決，核
    無不合。
七、檢察官提起上訴略以，(一)前案判決院93年度訴字第249號為
    被告與甲○○共犯詐欺之認定，詎本件原審竟為歧異之認定
    ，顯有未洽。(二)證人即告訴人丙○○證稱：89年4月11日早
    上10時許，甲○○向伊借錢伊沒有借，當天下午2時許，徐
    孝忠與被告一起到伊家，伊問被告是否甲○○小叔范光海要
    渠換一張票200萬元，被告拿出權狀說要給伊擔保，並要簽
    名背書，伊看有所有權狀才答應出借，被告並簽一張本票給
    伊。當天晚上還由被告秘書蔡燕玉寫一張書面記載被告向伊
    借款200萬元，反正被告、甲○○都一樣，都要還伊錢。89
    年6、7月被告和甲○○來伊家，被告當面拿40萬元給甲○○
    ，甲○○當面拿給伊，所以還欠160萬，就是後來有被告、
    范光男、范光海背書的3張支票等語；另同案被告甲○○於
    本案偵查及起訴後之審中均證稱：錢是被告借的，是被告向
    伊借200萬元的支票，是被告領走的，後來被告有還40萬元
    等語。可證本件告訴人係因被告出面方出借該200萬元，縱
    被告與甲○○有內部關係，然無改於被告有共同向丙○○借
    錢一事。(三)又被告確實有簽發發票日為89年4月11日之200萬
    元本票一紙，並由徐孝忠見證，證人徐孝忠亦證述無誤；另
    被告復開立91年度偵緝字第521號卷第137、138頁之以被告
    夫呂得隆名下21筆土地權狀向告訴人借款200萬元，並於89
    年5月9日合作金庫古亭支庫、帳號為63333 8號200萬元之支
    票對現後再返還告訴人之書據，可證被告確實有借款一事，
    且係以無法兌現之本票及非本人之土地權狀擔保，顯見有詐
    欺之情事無誤。且從告訴人所提之票號ＢＷ0000000、00000
    00支票均有被告之背書亦可為被告借款之佐證無誤。(四)另從
    卷附之羅道正與范光海及乙○○與姜仲祥之買賣契約書，可
    知告訴人稱被告以之稱可獲得不動產買賣款項償還債務並非
    無據。(五)至辯護人及被告復稱：被告有上億資產，全省有土
    地，並有投資銀行，係有錢人不必如此、純為甲○○借錢幫
    忙擔保云云，惟查：１、若單純擔保何需如此大費周章？顯
    見本件非如被告所言。２、又被告若貴為有錢人，則甲○○
    直接向渠借錢即可，何需填寫支票、本票、書據再來幫甲○○擔保，明顯不符常情。又可在告訴人求償時輕鬆還款，何
    必拖欠到最後，由告訴人提出告訴呢？(六)詎原審竟忽視上揭
    事證而認被告僅負擔保責任，並遽認被告無詐欺之犯行，果
    如此則一切偵查、審理作為豈非白費？然被告若與甲○○無
    何干係，何需提供土地、寫借據、事後又還錢？是基礎事實
    是被告和甲○○共同借錢無誤，原審之認定難謂妥適云云。
八、惟臺灣士林地方法院雖認被告與甲○○係屬共犯，但甲○○
    所供乃係推卸其責任之說詞，並無積極證據足認之被告為詐
    欺偽造有價證券之共犯，前已敘明，本院並不受臺灣士林地
    方法院前揭判決之拘束，被告僅係甲○○向告訴人借款之保
    證人，非係被告本人向告訴人借款，而偽造背書、偽造有價
    證券者係甲○○，被告並未參與，亦無何積極證據足認被告
    知情並參與，本件不能證明被告犯罪，檢察官之上訴為無理
    由，應予駁回。
據上論斷，應依刑事訴訟法第368條，判決如主文。
本案經檢察官張秋雲到庭執行職務。
中    華    民    國    95    年    5     月    23    日
                  刑事第十一庭
                          審判長法  官  張連財
                                法  官  楊照男
                                法  官  林明俊
以上正本證明與原本無異。
如不服本判決，應於收受送達後十日內向本院提出上訴書狀，其
未敘述上訴之理由者並得於提起上訴後十日內向本院補提理由書
（均須按他造當事人之人數附繕本）。
                                書記官  蕭進忠
中    華    民    國    95    年    5     月    26    日
附表一
┌─┬──┬───┬──────┬─────┬────┬────┬────┬───┬─────────┐
│編│票據│發票人│發票日      │票號      │付款人  │帳號    │票面金額│背書人│備註（卷證頁數）  │
│號│種類│      │            │          │        │        │        │      │                  │
├─┼──┼───┼──────┼─────┼────┼────┼────┼───┼─────────┤
│1 │支票│甲○○│89年5月9日  │0000000   │合作金庫│633338  │200萬元 │乙○○│                  │
│  │    │      │            │          │古亭支庫│        │        │      │                  │
├─┼──┼───┼──────┼─────┼────┼────┼────┼───┼─────────┤
│2 │本票│乙○○│89年5月11日 │          │        │        │200萬元 │      │90偵9632第106 頁  │
├─┼──┼───┼──────┼─────┼────┼────┼────┼───┼─────────┤
│3 │支票│丙○○│            │AO00000000│台北市第│000000-0│200萬元 │      │90偵4294第98、122 │
│  │    │      │            │          │一信用合│        │        │      │頁                │
│  │    │      │            │          │作社    │        │        │      │                  │
├─┼──┼───┼──────┼─────┼────┼────┼────┼───┼─────────┤
│4 │支票│甲○○│89年6月7日  │0000000   │合作金庫│633338  │50萬元  │乙○○│90偵9632第116 ～  │
│  │    │      │            │          │古亭支庫│        │        │      │117 頁            │
├─┼──┼───┼──────┼─────┼────┼────┼────┼───┼─────────┤
│5 │支票│甲○○│89年6月7日  │0000000   │同上    │同上    │50萬元  │乙○○│同上              │
├─┼──┼───┼──────┼─────┼────┼────┼────┼───┼─────────┤
│6 │支票│甲○○│89年6月7日  │0000000   │同上    │同上    │50萬元  │乙○○│同上              │
├─┼──┼───┼──────┼─────┼────┼────┼────┼───┼─────────┤
│7 │支票│甲○○│89年6月7日  │0000000   │同上    │同上    │50萬元  │乙○○│同上              │
├─┼──┼───┼──────┼─────┼────┼────┼────┼───┼─────────┤
│8 │本票│乙○○│89年5月9日  │          │        │        │200萬元 │      │89發查1193第5頁   │
│  │    │甲○○│            │          │        │        │        │      │                  │
│  │    │范光男│            │          │        │        │        │      │                  │
├─┼──┼───┼──────┼─────┼────┼────┼────┼───┼─────────┤
│9 │支票│甲○○│89年8月18日 │BW0000000 │合作金庫│633338  │50萬元  │范光男│89發查1193第2～4頁│
│  │    │      │            │          │古亭支庫│        │        │乙○○│                  │
│  │    │      │            │          │        │        │        │陳鑫弼│                  │
│  │    │      │            │          │        │        │        │（為陳│                  │
│  │    │      │            │          │        │        │        │氳氳之│                  │
│  │    │      │            │          │        │        │        │弟，陳│                  │
│  │    │      │            │          │        │        │        │氳氳將│                  │
│  │    │      │            │          │        │        │        │取得之│                  │
│  │    │      │            │          │        │        │        │前述支│                  │
│  │    │      │            │          │        │        │        │票交予│                  │
│  │    │      │            │          │        │        │        │陳鑫弼│                  │
│  │    │      │            │          │        │        │        │）    │                  │
├─┼──┼───┼──────┼─────┼────┼────┼────┼───┼─────────┤
│10│支票│甲○○│89年8月18日 │BW0000000 │合作金庫│633338  │60萬元  │范光海│89發查1193第2～4頁│
│  │    │      │            │          │古亭支庫│        │        │乙○○│                  │
│  │    │      │            │          │        │        │        │陳鑫弼│                  │
├─┼──┼───┼──────┼─────┼────┼────┼────┼───┼─────────┤
│11│支票│甲○○│89年10月16日│BW0000000 │合作金庫│633338  │50萬元  │范光海│89發查1193第2 ～4 │
│  │    │      │            │          │古亭支庫│        │        │乙○○│頁                │
│  │    │      │            │          │        │        │        │陳鑫弼│                  │
└─┴──┴───┴──────┴─────┴────┴────┴────┴───┴─────────┘
附表二
1.台北縣五股洲子段御史坑小段地號190，地目為池，2公畝38
  平方公尺，權利範圍18分之2，權狀字號05963號。
2.台北縣五股洲子段御史坑小段地號19，地目建，面積22公畝45
  平方公尺，權利範圍9分之1，權狀字號07205號。
3.台北縣五股洲子段御史坑小段地號19，地目建，面積22公畝45
  平方公尺，權利範圍18分之2，權狀字號05958號。
4.台北縣五股洲子段御史坑小段地號13，地目池，面積8公畝54
  平方公尺，權利範圍9分之1，權狀字號07204號。
5.台北縣五股洲子段御史坑小段地號13，地目池，面積8公畝54
  平方公尺，權利範圍18分之2，權狀字號05955號。
6.台北縣五股洲子段御史坑小段地號16，地目池，面積3公畝39
  平方公尺，權利範圍9分之1，權狀字號07203號。
7.台北縣五股洲子段御史坑小段地號16，地目池，面積3公畝39
  平方公尺，權利範圍18分之2，權狀字號05956號。
8.台北縣五股洲子段御史坑小段地號17，地目池，面積3公畝35
  平方公尺，權利範圍9分之1，權狀字號07202號。
9.台北縣五股洲子段御史坑小段地號20，權利範圍18分之2
10.台北縣五股洲子段御史坑小段地號20，權利範圍9分之1，權狀
  字號07206號。
11.台北縣五股洲子段御史坑小段地號？，地目原，面積34公畝63
  平方公尺，權利範圍18分之2，權狀字號05960號。
12.台北縣五股洲子段御史坑小段地號？，地目原，面積34公畝63
  平方公尺，權利範圍9分之1，權狀字號07207號。
13.台北縣五股洲子段御史坑小段地號24，地目池，面積8公畝83
  平方公尺，權利範圍18分之2，權狀字號05961號。
14.台北縣五股洲子段御史坑小段地號24，地目池，面積8公畝83
  平方公尺，權利範圍9分之1，權狀字號07208號。
15.台北縣五股洲子段御史坑小段地號71，地目溜，權利範圍96分
  之39，權狀字號05964號。
16.台北縣五股洲子段御史坑小段地號78-1，地目池，面積7公畝
  47平方公尺，權利範圍18分之2，權狀字號05962號。
17.台北縣中和市○○○段頂南勢角小段地號332-6，地目建，面
  積3公畝93平方公尺，權利範圍32分之1，權狀字號9344號。
18.台北縣中和市○○○段頂南勢角小段地號328-5，地目建，權
  狀字號9334號。
19.台北縣中和市○○○段頂南勢角小段地號328-15，地目林，權
  利範圍32分之1，權狀字號6786號。
20.台北縣中和市○○○段頂南勢角小段地號332-34，地目旱，權
  利範圍32分之1，權狀字號6796號。
台北縣中和市○○○段頂南勢角小段地號328-1 ，地目旱，權
  利範圍32分之1 ，權狀字號6776號。


司法院資訊處製作；財團法人民間司法改革基金會備份。
